【裁判字號】    98,上易,203
【裁判日期】    980604
【裁判案由】    毀損
【裁判全文】
臺灣高等法院臺南分院刑事判決         98年度上易字第203號
上  訴  人  臺灣臺南地方法院檢察署檢察官
被      告  乙○○
上列上訴人因被告毀損案件，不服臺灣臺南地方法院97年度易字
第1971號中華民國98年2月12日第一審判決（起訴案號：臺灣臺
南地方法院檢察署97年度偵字第9443號），提起上訴，本院判決
如下：
    主  文
原判決撤銷。
乙○○損壞他人之機車，足以生損害於他人，處有期徒刑貳月，
如易科罰金以新台幣壹仟元折算壹日。
    事  實
一、乙○○因與前同事甲○○有財務糾紛，竟因此心生不滿，而
    基於毀損他人財物之犯意，於民國（下同）97年5月19日3時
    40分許，前往臺南市○○路○段141巷53號「京都大樓」後方
    之停車場內，將甲○○所持有使用停放於該處之車牌號碼32
    1－CSX號重型機車（該車係甲○○向「松興機車租賃行」分
    期付款所購買，因車款尚未繳清，車主現仍登記為松興機車
    租賃行），牽至10公尺旁之巷內後，損壞該機車之車頭鎖、
    大燈、方向燈、座墊及輪胎等物，而足以生損害於甲○○。
二、案經甲○○訴由臺南市警察局第一分局報告臺灣臺南地方法
    院檢察署檢察官偵查起訴。
    理  由
甲、程序方面：
    按被告以外之人於審判外之言詞或書面陳述，除法律有規定
    者外，不得作為證據，刑事訴訟法第159條第1項定有明文。
    次按被告以外之人於審判外之陳述，雖不符刑事訴訟法第15
    9條之1至之4之規定，而經當事人於審判程序同意作為證據
    ，法院審酌該言詞陳述或書面陳述作成時之情況，認為適當
    者，亦得為證據。刑事訟訴法第159條之5第1項定有明文。
    本件檢察官所舉供述及書面證據之證據能力，業經被告乙○
    ○於準備程序時表明同意列為證據（見本院卷第25頁），審
    酌該等供述及書面證據之取得過程並無瑕疵，與本件待證事
    實間復具有相當之關聯性，以之為本件證據尚無不當，自得
    採為證據。
乙、實體方面：
一、訊據被告固不否認與被害人甲○○有金錢糾紛，惟堅決否認
    有何毀損之犯行，而以：「那不是我做的，當天我並沒有去
    過現場，光碟中那個人也不是我。告訴人住在我家隔壁的巷
    子，那個地方我知道，但是我沒有去過」等語置辯。惟查：
(一)、被害人甲○○所使用上開機車之車頭鎖、大燈、方向燈、座
    墊及輪胎等遭他人損壞致令不堪用，業據被害人甲○○告訴
    在卷，復有告訴人提出之行照影本、劃撥存款單、估價單各
    1紙及照片影本四紙在卷可稽，足信為真實。
(二)、本案被害人甲○○係於九十七年五月十九日七時四十分許，
    發現其所有停放在臺南市○○路○段141巷53號「京都大樓」
    後方之停車場內之上開機車遭毀損，始向警方報案，事後調
    閱監視錄影器錄影，發現疑似被告相貌之人出現在現場，方
    指認係被告所為，此有其警詢筆錄一份在卷可稽。
(三)、另再據原審及本院勘驗上開監視錄影光碟結果：
  (1)3時45分37秒至3時45分54秒：有一名臉形（短髮濃眉大眼）
    、體形（微胖）疑似被告之人邊戴淺色手套邊走進巷內自畫
    面停車場上中側走至畫面左側後，走向被害人機車旁。
  (2)3時45分54秒至3時46分40秒：該人站立於被害人機車旁，並
    有疑似破壞該機車之舉動（3時46分09秒至3時46分14秒重播
    放大時之影像）。
  (3)3時46分41秒至3時46分45秒：有一路人自左側走出停車場。
  (4)3時48分00秒至3時48分10秒：該人將被害人機車自停車場左
    側牽離該處。
  (5)3時49分00秒至3時50分27秒：該人（穿著疑似風衣之衣服）
    坐在被害人機車（車牌號碼321-CSX，03時49分04秒可見）
    上並將其牽至接近巷口處停放，走向自己機車狀似尋找物品
    ，20餘秒後，復將被害人車輛牽出巷口外等情，有勘驗筆錄
    1紙在卷可稽（見原審卷第39頁、本院卷第25頁）。其中編
    號(5)之部分，因車牌號碼321-CSX明晰可辨，再依整個時間
    流程及影像中景物之角度觀察結果，雖可得被害人甲○○之
    機車確於上開時間內，遭影像中之嫌疑人牽動。另其中於編
    號(2)3時45分54秒至3時46分40秒時許，亦可見該人站立於被
    害人機車旁，並有疑似破壞該機車之舉動等情形。而被害人
    甲○○所使用之上開機車計有車頭鎖、大燈、方向燈、座墊
    及輪胎等多處遭損壞，其中座墊更可見係由利器割破，此有
    機車受損照片在卷可稽，足認被害人甲○○之機車係由該人
    持某種工具破壞。
(四)、本院審理中徵得被告同意，就原始錄影帶所攝錄之過程，重
    新由被告自該巷口走入，錄影其神情舉止動態及樣貌，與原
    始錄影帶比對，經比對結果，本院認原始錄影帶之人像其舉
    止神態，臉形（短髮濃眉大眼），體形（微胖），顯示應為
    被告無疑。是被告所辯其非原始錄影中之人自非可取。
(五)、又被告亦不諱言，伊曾借給告訴人甲○○1千元，經催討不
    還（見偵卷第12頁），足認告訴人甲○○欠被告1千元未還
    ，被告對告訴人甲○○存有怨懟，而有毀損其機車之動機。
(六)、綜上：本件事證已臻明確，被告毀損犯行可資認定。
二、核被告所為自足以生損害於甲○○，係犯刑法第354條之毀
    損罪。又按如數行為於同時同地或密切接近之時地實施，侵
    害同一之法益，各行為之獨立性極為薄弱，依一般社會健全
    觀念，在時間差距上，難以強行分開，在刑法評價上，以視
    為數個舉動之接續施行，合為包括之一行為予以評價，較為
    合理，則屬接續犯，而為包括之一罪（最高法院86年度台上
    字第3295號判決要旨參照）。查被告於97年5月19日3時40分
    許，在密切之時間、同一地點，損壞告訴人之機車車頭鎖、
    大燈、方向燈、座墊及輪胎等多處，應評價為損壞他人之物
    之接續犯，而論以包括一罪。
三、原審以錄影中之嫌疑人，難認係被告，故不能證明被告犯罪
    ，為無罪判決之諭知，尚有未洽。檢察官上訴意旨認錄影帶
    中之人即為被告，指摘原判決未當，被告應受有罪判決，洵
    有理由，自應由本院撤銷原判決改判。茲審酌被告僅因與告
    訴人有金錢糾紛，不思循正當途徑索討，竟以破壞其所使用
    之機車洩忿，至屬不當，且犯後毫無悔意，即使有錄影帶為
    證，猶矢口否認，浪費司法資源及其他一切情狀，爰量處如
    主文所示之刑，並諭知易科罰金之標準，以示懲儆。
據上論結，應依刑事訴訟法第369條第1項前段、第364條、第299
條第1項前段，刑法第354條、第41條第1項，刑法施行法第1條之
1第1項、第2項前段，判決如主文。
本案經檢察官范文豪到庭執行職務。
中    華    民    國    98    年    6     月    4     日
                  刑事第一庭    審判長法  官  黃崑宗
                                      法  官  蔡長林
                                      法  官  夏金郎
以上正本證明與原本無異。
不得上訴。
                                      書記官  劉岳文
中    華    民    國    98    年    6     月    4     日
附錄：本判決論罪科刑法條
中華民國刑法第354條
毀棄、損壞前二條以外之他人之物或致令不堪用，足以生損害於
公眾或他人者，處2年以下有期徒刑、拘役或5百元以下罰金。


司法院資訊處製作；財團法人民間司法改革基金會備份。
